臺灣彰化地方法院刑事判決　　　　九十四年度易字第六八六號
公　訴　人　臺灣彰化地方法院檢察署檢察官
被　　　告　甲○○　男　38歲.
　　　　　　　　　　住彰化縣彰.
上列被告因竊盜案件，經檢察官提起公訴（九十四年度偵字第三
五五九號），由本院合議庭裁定依簡式審判程序審理判決如下：
    主  文
甲○○連續踰越安全設備、於夜間侵入住宅竊盜，處有期徒刑壹
年伍月。
    事  實
一、甲○○前曾：(1)於民國九十年四月十三日因竊盜案件，經本
    院以九十年度易字第五九號判處有期徒刑十月確定；(2)又於
    九十年五月四日違反毒品危害防制條例案件，經本院以九十
    年度易字第四二六號判處有期徒刑八月確定；(3)再於九十年
    十月四日因竊盜案件經本院以九十年度易字第一一四六號判
    處有期徒刑一年確定；(4)另於九十年十二月十六日因違反毒
    品危害防制條例案件，經本院以九十年度易字第一四八０號
    判處有期徒刑七月確定，前揭(1)至(4)所示之刑期經入監接續
    執行後，於九十三年九月二十七日假釋付保護管束【後經撤
    銷假釋，又於九十四年五月三日入監執行所餘之殘刑，前開
    刑期之縮刑期滿日期為九十四年八月二十八日，尚未執行完
    畢；公訴人起訴書誤載前開(1)、(2)所示之刑期已於九十四年
    三月五日執行完畢，容有誤會】；詎仍不知警惕，於假釋出
    監後，因缺款竟又另行基於為自己不法意圖之概括犯意，連
    續先於九十四年四月十二日凌晨一時十一分許，前往址設彰
    化縣彰化市○○路三０一號之通益公司（無人住居）前，自
　　擺放在該公司前之加水站機臺上方，由通益公司二樓未上鎖
  　之窗戶進入（所涉無故侵入他人建築物罪嫌，未據告訴），
    徒手竊取該公司所有、放置在一樓辦公室之新臺幣（下同）
    六萬元得逞；復於九十四年四月十七日凌晨一、二時許（起
　　訴書誤載為凌晨五時許）之夜間，利用丙○○所住居位於彰
  　化縣彰化市○○路○段二四三號住宅之隔壁（即彰化縣彰化
    市○○路○段二四一號）係屬未有人住居之空屋之機會，先
　　進入上開空屋（所涉無故侵入他人建築物罪嫌，未據告訴）
  　，並自該空屋三樓攀爬至丙○○上開住處三樓後，由未上鎖
　　之窗戶進入丙○○前開住宅內，徒手竊取現金六百五十元（
  　起訴書誤載為六萬元）、戒指二只、手錶三支、項鍊一條、
    茶葉一斤、紅酒及冰酒各一瓶得手。嗣為警循線於九十四年
　　四月十七日下午二時三十分許，在彰化縣彰化市○○○路二
  　二巷口查獲，並當場在甲○○之左手及皮夾內分起出其前開
    於丙○○住宅竊得之手錶一支及項鍊一條扣案，旋經甲○○
　　帶同警方前往其位於彰化縣彰化市○○○路二二巷九弄二九
  　之三號住處起獲其竊自上開丙○○住宅之手錶二支、茶葉一
    斤、紅酒及冰酒各一瓶扣案（前開警方起獲之扣案物品均已
　　發還與丙○○領回）。
二、案經彰化縣警察局彰化分局報請臺灣彰化地方法院檢察署檢
    察官偵查起訴，由本院合議庭裁定依簡式審判程序審理。
    理  由
一、訊據被告甲○○對於右揭事實均坦承不諱，核與證人即通益
    公司負責人林彩雲之夫乙○○、丙○○二人分別於警詢、偵
    查中證述之情節相符，又被告於本院審理時自承其因缺款乃
    為上開二次之竊盜犯行一語，堪認被告主觀上確有為自己不
    法所有之竊盜意圖。此外，復有證人即查獲員警陳銘祥於本
    院審理時之證述、贓物認領保管單一紙、被告進入通益公司
    過程之監視錄影帶翻拍照片三幀在卷可佐，本件事證明確，
    被告犯行洵堪認定。
二、核被告先、後二次所為之竊盜行為，分別係犯刑法第三百二
    十一條第一項第二款之踰越安全設備竊盜罪及同法第三百二
    十一條第一項第一款、第二款之踰越安全設備、於夜間侵入
    住宅竊盜罪（公訴人起訴書誤載被告上開二次竊盜犯行分別
    係犯刑法第三百二十條第一項之普通竊盜罪及同法第三百二
    十一條第一項第一款之於夜間侵入住宅竊盜罪，容有未洽，
    惟業經蒞庭檢察官於本院審理時當庭更正，本院自毋庸再行
    變更起訴法條或擴張竊盜加重條件之犯罪事實；又本件被害
    人丙○○於警詢固表明提出告訴，惟刑法第三百二十一條第
    一項第一款所定之「於夜間侵入住宅」之要件，其侵入住宅
    之行為已結合於所犯加重竊盜之罪質中，無更行構成侵入住
    宅罪之理，附予敘明）。又被告先、後二次之犯行，時間緊
    接，犯罪基本構成要件相同，顯係基於概括之犯意反覆為之
    ，為連續犯，應論以情節較重之刑法第三百二十一條第一項
    第一款、第二款之踰越安全設備、於夜間侵入住宅竊盜罪，
    並加重其刑。再被告前曾：(1)於九十年四月十三日因竊盜案
    件，經本院以九十年度易字第五九號判處有期徒刑十月確定
  　；(2)又於九十年五月四日違反毒品危害防制條例案件，經本
    院以九十年度易字第四二六號判處有期徒刑八月確定；(3)再
    於九十年十月四日因竊盜案件經本院以九十年度易字第一一
    四六號判處有期徒刑一年確定；(4)另於九十年十二月十六日
    因違反毒品危害防制條例案件，經本院以九十年度易字第一
    四八０號判處有期徒刑七月確定，前揭(1)至(4)所示之刑期經
    入監接續執行後，於九十三年九月二十七日假釋付保護管束
    ，後經撤銷假釋，又於九十四年五月三日入監執行所餘之殘
    刑，前開刑期之縮刑期滿日期為九十四年八月二十八日，尚
    未執行完畢，有臺灣彰化地方法院檢察署刑案資料查註紀錄
    表、臺灣高等法院被告全國前案紀錄表各一份在卷可考，本
    件被告並未構成累犯，公訴人起訴書認被告前開(1)、(2)所示
　  之刑期已於九十四年三月五日執行完畢，並請求論被告為累
    犯，容有誤會。爰審酌被告之素行不佳、犯罪之動機、目的
    係為圖一己之私利、竊盜之手段、次數、竊得財物之價值、
    對被害人所生之損害及被告犯罪後坦承犯行，態度尚屬良好
    等一切情狀，量處如主文所示之刑，以示懲儆。
據上論斷，應依刑事訴訟法第二百七十三條之一第一項、第二百
九十九條第一項前段，刑法第五十六條、第三百二十一條第一項
第一款、第二款，判決如主文。
本案經檢察官邱鼎文到庭執行職務
中　　華　　民　　國　九十四　年　　六　　月　　三十　日
                      臺灣彰化地方法院刑事第三庭
                  　　    法  　　官  李　雅　俐
以上正本證明與原本無異。
如不服本判決，應於判決送達後十日內，向本院提出上訴狀（應
附繕本），上訴於臺灣高等法院臺中分院。
告訴人或被害人對於判決如有不服具備理由請求檢察官上訴者，
其上訴期間之計算係以檢察官收受判決正本之日期為準。
                  　　    法院書記官  陳  秀  娟
中　　華　　民　　國　九十四　年　　七　　月　　七  　日
附錄論罪科刑法條：
刑法第三百二十一條第一項第一款、第二款：
犯竊盜罪而有左列情形之一者，處六月以上五年以下有期徒刑：
一　於夜間侵入住宅或有人居住之建築物、船艦或隱匿其內而犯
　　之者。
二　毀越門扇、牆垣或其他安全設備而犯之者。
